# 请教陈版：关联方债务豁免问题

提问人：zlzs77 时间：2021-06-22 21:41:14
若为控股股东对子公司或参股公司的债务豁免，从经济实质上属于股东对企业的资本性投入，应作为权益性交易，相关利得计“资本公积”科目，财会函〔 2008 〕 60 号文件也对其有说明，计入“资本公积”而不计入“营业外收入”是从财务角度上遏制关联企业的利润操纵行为，如某非上市公司A控股一家上市公司B，B公司亏损较多，此时A公司若免除对其债务，B公司计入营业外收入，则B公司的净利润会变的很好看，将达到利润操纵目的，所以新会计准则对关联方债务豁免或捐赠作出明确要求，不得计入营业外收入。
按照上面的说法和准则原文，只有作为市场交易者的豁免行为才能计入当期损益？如何理解？

回答人：chenyiwei
关键要证明该项豁免具有合理的商业理由和商业实质。一般情况下，除非是B公司已破产清算或者进入重整程序，全体债权人均按相同比例和条件豁免其债务，股东仅为其中一个债权人，且该股东在其中的债权份额较小，不足以主导债权人会议的表决，在此情况下才可能可以认为具有商业实质。